# 代理报关支付的代理费如何处理？

提问人：RSM@zyl 时间：2023-06-21 14:38:19
论坛上各位老师好，想咨询关于代理报关的代理费应该计入管理费用还是存货成本？
公司从境外采购的原材料委托境内代理报关公司进行代理报关，双方结算费用包括运费、关税、代理费等，该明细可区分。是否需要运费、关税归集于存货成本，将代理费单独确认为管理费用。我理解该支出属于公司进口采购该存货所必须的发生的，因此应当将该费用全部归集于存货成本。假设公司招聘员工专门负责该报关的事项，在确定该员工的工作范围只局限于报关的情况下，能否将该员工的薪酬列示为成本核算？
希望各位老师解答！

回答人：chenyiwei
进口报关的代理费发生于本企业确认存货之前，故也属于使得存货达到当前状态和场所所必需的支出，可以计入存货采购成本。
假设公司招聘员工专门负责该报关的事项，在确定该员工的工作范围只局限于报关的情况下，也可以将该员工的薪酬列示为成本核算，但应采用系统、合理的方式将其薪酬成本分摊到各批次的进口商品或原材料。